【裁判字號】    88,訴,2444
【裁判日期】    890406
【裁判案由】    毒品危害防制條例
【裁判全文】
臺灣臺中地方法院刑事判決                        八十八年度訴字第二四四四號
    公  訴  人  臺灣臺中地方法院檢察署檢察官
    被      告  甲○○
右列被告因毒品危害防制條例案件，經檢察官提起公訴（八十八年度毒偵字第一四七
三號）及移送併案審理（八十九年度毒偵第七一八號、第一二九Ｏ號），本院判決如
左：
    主  文
甲○○連續施用第一級毒品，累犯，處有期徒刑壹年貳月。扣案之海洛因陸包（含包
裝重壹點捌肆公克、淨重壹點壹貳公克）沒收銷燬之；注射針筒支沒收。又連續施
用第二級毒品，累犯，處有期徒刑捌月。扣案之安非他命壹包（重零點柒公克）沒收
銷燬之；吸食器貳組、塑膠袋玖只、湯匙壹支沒收。主刑部分應執行有期徒刑壹年捌
月。
    事  實
一、甲○○於民國八十二年間因違反麻醉藥品管理條例案件，經法院判處有期徒刑七
    月確定，於八十三年九月二十七日執行完畢，次於八十七年七月間因施用第一級
    毒品案件，經本院以八十七年度毒聲字第三一一八號裁定送勒戒處所觀察勒戒，
    認無繼續施用毒品之傾向，由臺灣臺中地方法院檢察署檢察官於八十七年十一月
    二十五日以八十七年度偵字第一三Ｏ六六號、第一四六三二號、第一四九九一號
    、第二四八五一號為不起訴處分；又於八十八年四月間復因施用第一、二級毒品
    案件，經本院以八十八年度毒聲字第二六二一號裁定送勒戒處所觀察勒戒，認無
    繼續施用毒品之傾向，再由臺灣臺中地方法院檢察署檢察官於八十八年七月五日
    以八十八年度偵字第八三六一號、第一Ｏ四二一號為不起訴處分。詎甲○○仍不
    知悛悔警惕，復基於概括之犯意，自八十八年九月初某日起至八十九年一月二十
    二日，在臺中縣大安鄉○住村○○路一ＯＯ號住處等地，分別以將第一級毒品海
    洛因混合液體後注射血管之方式及將第二級毒品安非他命置玻璃球內，以火燒烤
    成煙後吸用之方式，連續施用第一、二級毒品多次，期間先於八十八年九月十二
    日凌晨二時許，在臺中縣大安鄉○住村○○路一ＯＯ號住處為警查獲，並扣得供
    施用第二級毒品安非他命用之吸食器一組、塑膠袋一只；次於八十八年九月十六
    日晚上十時三十分許，在臺中縣沙鹿鎮○○路五三巷二號為警查獲；再於八十九
    年一月二十三日凌晨二時許，在臺中縣大安鄉○○村○○○路二一八號前為警查
    獲，並扣得海洛因六包（含包裝重一．八四公克、淨重一．一二公克）、供施用
    第一級毒品海洛因用之注射針筒三支、安非他命一包（重Ｏ．七公克）、供施用
    第二級毒品安非他命用之吸食器一組、塑膠袋八只、湯匙一支。
二、案經臺中縣警察局清水分局報告臺灣臺中地方法院檢察署檢察官偵查起訴及移送
    併案審理。
    理  由
一、右揭事實，業據被告甲○○坦承不諱，其於三次為警查獲後所採集之尿液，經送
    臺中縣衛生局檢驗結果，分別呈海洛因及安非他命於人體代謝後之嗎啡及甲基安
    非他命陽性反應，有臺中縣衛生局檢驗尿水報告書及臺中縣警察局大甲分局、臺
    中縣警察局清水分局委託鑑驗尿液代號與真實姓名對照表附卷可稽，並有海洛因
    六包（含包裝重一．八四公克、淨重一．一二公克）、供施用第一級毒品海洛因
    用之注射針筒三支、安非他命一包（重Ｏ．七公克）、供施用第二級毒品安非他
    命用之吸食器二組、塑膠袋九只及湯匙一支扣案可資佐證，前開海洛因六包經送
    法務部調查局鑑驗結果，係純度百分之三十八．一五之海洛因無訛，有該局八十
    九年二月二十五日鑑定通知書在卷可憑。被告於八十七年七月間因施用第一級毒
    品案件，經本院以八十七年度毒聲字第三一一八號裁定送勒戒處所觀察勒戒，認
    無繼續施用毒品之傾向，由臺灣臺中地方法院檢察署檢察官於八十七年十一月二
    十五日以八十七年度偵字第一三Ｏ六六號、第一四六三二號、第一四九九一號、
    第二四八五一號為不起訴處分；又於八十八年四月間復因施用第一、二級毒品案
    件，經本院以八十八年度毒聲字第二六二一號裁定送勒戒處所觀察勒戒，認無繼
    續施用毒品之傾向，再由臺灣臺中地方法院檢察署檢察官於八十八年七月五日以
    八十八年度偵字第八三六一號、第一Ｏ四二一號為不起訴處分等情，復有前開起
    訴書及臺灣臺中地方法院檢察署刑案資料查註紀錄表附卷可參，本案事證明確，
    被告三犯連續施用第一、二級毒品之犯行洵堪認定。
二、核被告甲○○所為，係犯毒品危害防制條例第十條第一項之施用第一級毒品罪、
    同條第二項之施用第二級毒品罪，其施用前後持有第一級毒品海洛因、第二級毒
    品安非他命之低度行為，應為施用之高度行為所吸收，均不另論罪。被告先後多
    次施用第一、二級毒品犯行，均時間緊接、方法相同，各觸犯構成要件相同之罪
    名，顯係基於概括犯意反覆為之，均依連續犯規定論以一罪，並加重其刑，被告
    曾於八十二年間因違反麻醉藥品管理條例罪，經法院判處有期徒刑七月確定，於
    八十三年九月二十七日執行完畢，有臺灣高等法院被告全國前案紀錄表在卷可稽
    ，被告前受有期徒刑執行完畢，於五年以內再犯本件有期徒刑以上之二罪，均為
    累犯，應依刑法第四十七條規定加重其刑，並與前開連續犯加重規定遞加重之，
    所犯前開二罪，犯意各別，罪名互殊，應分論併罰之。被告係自八十八年九月初
    某日起至八十九年一月二十二日止，連續施用第一、二級毒品，公訴意旨雖僅論
    及被告於八十八年九月十六日之前三日內，施用第一、二級毒品各一次之犯行，
    惟就公訴意旨未論及部分，與起訴事實部分有連續犯裁判上一罪關係，應為起訴
    效力所及，本院自應併予審理，附此說明。爰審酌被告前因施用毒品犯行，甫經
    觀察、勒戒後猶故態復萌，再施用第一、二級毒品不輟，無視於毒品對於自身健
    康之戕害及國家對於杜絕毒品犯罪之禁令，惡性非輕，然被告犯後尚知悔悟，本
    之施用毒品者均有相當程度之成癮性及心理依賴性，其犯罪心態與一般刑事犯罪
    之本質並不相同，容應以「病人」之角度為考量，並側重適當之醫學治療及心理
    矯治為宜，且被告經施以長時間之強制戒治，固屬保安處分之一種，然既與其所
    應受之刑罰，同係限制人身自由，揆諸比例原則，量刑不宜過重等一切情狀，各
    量處如主文所示之刑，並定其應執行之刑，以示懲儆。扣案之海洛因六包（含包
    裝重一．八四公克、淨重一．一二公克）、安非他命一包（重Ｏ．七公克）分別
    係毒品危害防制條例第二條規定之第一、二級毒品，爰依同條例第十八條第一項
    前段規定宣告沒收銷燬之；注射針筒三支係供施用第一級毒品海洛因所用之物、
    吸食器二組、塑膠袋九只及湯匙一支係供施用第二級毒品安非他命所用之物，爰
    依刑法第三十八條第一項第二款宣告沒收。
據上論斷，應依刑事訴訟法第二百九十九條第一項前段，毒品危害防制條例第十條第
一項、第二項、第十八條第一項前段、第二十條第三項，刑法十一條前段、第五十六
條、第四十七條、第五十一條第五款、第三十八條第一項第二款，判決如主文。
中      華      民      國    八十九    年      四      月      六      日
                                      法  官  陳  得  利
右正本證明與原本無異。
如不服本判決，應於判決送達後十日內向本院提出上訴狀，上訴於臺灣高等法院臺中
分院（須附繕本）。
                                      書記官
中      華      民      國    八十九    年      四      月      六      日
附錄本案論罪科刑法條全文︰
毒品危害防制條例第十條
施用第一級毒品者，處六月以上五年以下有期徒刑。
施用第二級毒品者，處三年以下有期徒刑。


司法院資訊處製作；財團法人民間司法改革基金會備份。
